【裁判字號】    97,訴,2768
【裁判日期】    970925
【裁判案由】    毒品危害防制條例
【裁判全文】
臺灣板橋地方法院刑事判決              97年度訴字第2768號
公  訴  人  臺灣板橋地方法院檢察署檢察官
被      告  甲○○
                    （另案於臺灣臺北監獄臺北分監執行中）
上列被告因違反毒品危害防制條例案件，經檢察官提起公訴（97
年度毒偵字第2097號），被告於本院準備程序中就被訴事實為有
罪之陳述，經詢問當事人意見，合議庭裁定由受命法官依簡式審
判程序獨任審理，本院判決如下：
    主  文
甲○○施用第一級毒品，累犯，處有期徒刑拾月。又施用第二級
毒品，累犯，處有期徒刑陸月。應執行有期徒刑壹年月。
    事  實
一、甲○○曾於民國87年間因施用毒品案件，經本院裁定送觀察
    、勒戒後，認無繼續施用毒品之傾向，於87年7 月2 日執行
    完畢釋放。又於89年間因施用毒品案件，經本院裁定送觀察
    、勒戒後，認有繼續施用毒品之傾向，經臺灣板橋地方法院
    檢察署檢察官聲請強制戒治及提起公訴，強制戒治部分於90
    年8 月15日停止戒治付保護管束，嗣於90年11月30日保護管
    束期滿未經撤銷，視為執行完畢；起訴部分經法院判處應執
    行有期徒刑9 月確定。再於91年間因施用毒品案件，經法院
    判處應執行有期徒刑10月確定，上開二案經接續執行，於92
    年11月4 日假釋出監，所餘刑期付保護管束，於93年2 月11
    日保護管束期滿，未經撤銷假釋，有期徒刑視為執行完畢。
    又於94年間因施用毒品案件，經本院以94年度訴字第1547號
    判決分別判處有期徒刑10月、6 月，合併定應執行刑為有期
    徒刑1 年2 月確定，於96年3 月26日執行完畢，翌日出監。
    詎仍不知悔改，復基於施用第一級毒品海洛因及第二級毒品
    甲基安非他命之犯意，於97年2 月14日某時，在臺北縣新莊
    市○○○路415 巷8 號住處，以針筒注射之方式，施用第一
    級毒品海洛因1 次；另於97年2 月14日23時20分許為警採尿
    時起回溯96小時內之某時（不含警力拘束期間），在上址以
    放在玻璃球內燒烤後吸食煙霧之方式，施用第二級毒品甲基
    安非他命1 次。嗣於97年2 月14日19時20分許，在臺北縣板
    橋市○○路○ 段174 巷165 弄8 號4 樓友人吳清火住處為警
    盤查，經警採尿送驗結果，呈嗎啡及甲基安非他命陽性反應
    而查獲。
二、案經臺北縣政府警察局海山分局報請臺灣板橋地方法院檢察
    署檢察官偵查起訴。
    理  由
一、按本件被告甲○○所犯均係死刑、無期徒刑、最輕本刑為3
    年以上有期徒刑以外之罪，其於準備程序就前揭被訴事實均
    為有罪之陳述，經受命法官告知簡式審判程序之旨，並聽取
    其與公訴人之意見後，本院認無不得或不宜改依簡式審判程
    序進行之情形，爰依刑事訴訟法第273 條之1 第1 項規定，
    裁定本件由受命法官獨任進行簡式審判程序，合先敘明。
二、上揭事實，業據被告於本院審理時坦承不諱，且被告為警查
    獲後所採集之尿液，經送請台灣檢驗科技股份有限公司檢驗
    之結果，呈嗎啡、甲基安非他命之陽性反應，有該公司濫用
    藥物檢驗報告、姓名暨代碼對照表各1 份在卷可憑，足認被
    告之自白與事實相符，本件事證明確，被告犯行洵堪認定。
三、按海洛因、甲基安非他命分別為毒品危害防制條例第2 條第
    2 項第1 款、第2 款所稱之第一、二級毒品，不得施用、持
    有。次按，犯毒品危害防制條例第10條施用第一級、第二級
    毒品之罪者，檢察官應聲請法院裁定，令被告入勒戒處所觀
    察、勒戒，經觀察、勒戒後，檢察官依據勒戒處所之陳報，
    認受觀察、勒戒人無繼續施用毒品傾向者，應即釋放，並為
    不起訴之處分；認受觀察、勒戒人有繼續施用毒品之傾向者
    ，檢察官應聲請法院裁定令入戒治處所強制戒治，其期間為
    6 個月以上，至無繼續強制戒治之必要為止，但最長不得逾
    1 年，強制戒治期滿，應即釋放，由檢察官為不起訴之處分
    。觀察、勒戒或強制戒治執行完畢釋放後，5 年內再犯第10
    條之罪者，應依一般刑事訴訟程序予以起訴論罪科刑，此觀
    諸毒品危害防制條例第20條第1 項、第2 項、第23條第1 項
    、第2 項規定自明。而被告若於5 年內已再犯，經依法追訴
    處罰，縱其第3 次（或第3 次以上）再度施用毒品之時間，
    在初犯經觀察、勒戒或強制戒治執行完畢釋放5 年以後，已
    不合於「5 年後再犯」之規定，且因已於「5 年內再犯」，
    顯見其再犯率甚高，原實施觀察、勒戒或強制戒治，已無法
    收其實效，即應依該條例第10條處罰（最高法院95年第7 次
    刑事庭會議決議可資參照）。被告既有如犯罪事實欄所示觀
    察勒戒、強制戒治及論罪科刑之前科，有臺灣高等法院被告
    前案紀錄表1 份在卷可佐，本件施用毒品案件依前述規定自
    應予以起訴論罪科刑。是核被告所為，係犯毒品危害防制條
    例第10條第1 項、第2 項之施用第一、二級毒品罪。其持有
    第一、二級毒品之低度行為，應分別為施用第一、二級毒品
    之高度行為所吸收，不另論罪。被告所犯上開2 罪間，犯意
    各別，罪名不同，應分論併罰。又被告曾有如前所述之論罪
    科刑前科，此有上開前案紀錄表在卷可參，其於有期徒刑執
    行完畢後5 年內，故意再犯本件施用第一、二級毒品等有期
    徒刑以上之罪，均為累犯，應分別依刑法第47條第1 項規定
    加重其刑。爰審酌被告經觀察勒戒、強制戒治及論罪科刑後
    ，仍未能戒絕毒癮，顯見其戒絕毒癮之意念非堅，惟念其於
    犯罪後坦承犯行，態度良好，且施用毒品行為，乃屬對自身
    健康之戕害行為，及其犯罪動機、目的、手段等一切情狀，
    分別量處如主文所示之刑，並定其應執行之刑，以資懲儆。
    至警方於上開時、地盤查被告時，在案外人吳清火住處內固
    曾扣得海洛因1 包、安非他命2 包、安非他命吸食器1 個、
    海洛因殘渣袋7 只、分裝袋100 個，惟被告否認該等物品為
    其所有或曾供其使用，檢察官亦未提出證據證明該等物品與
    被告本件施用第一、二級毒品犯行有何關連，爰不予宣告沒
    收或沒收銷燬，附此敘明。
據上論斷，應依刑事訴訟法第273 條之1 第1 項、第284 條之1
、第299 條第1 項前段，毒品危害防制條例第10條第1 項、第2
項，刑法第11條前段、第47條第1 項、第51條第5 款，判決如主
文。
本件經檢察官黃明絹到庭執行職務。
中    華    民    國    97    年    9     月    25    日
                  刑事第二十庭  法  官  楊筑婷
以上正本證明與原本無異。
如不服本判決應於收受本判決後10日內向本院提出上訴書狀，並
應敘述具體理由，如未敘述上訴理由者，應於上訴期間屆滿後20
日內補提理由書狀於本院（均須按他造當事人之人數附繕本）「
切勿逕送上級法院」。
中    華    民    國    97    年    9     月    25    日
                                書記官  林怡君
附錄本判決之論罪科刑法條：
毒品危害防制條例第10條
施用第一級毒品者，處6 月以上5 年以下有期徒刑。
施用第二級毒品者，處3 年以下有期徒刑。


司法院資訊處製作；財團法人民間司法改革基金會備份。
